【裁判字號】    92,聲再,47
【裁判日期】    921113
【裁判案由】    傷害
【裁判全文】
臺灣高等法院花蓮分院刑事裁定                      九十二年度聲再字第四七號
    再審聲請人
    即受判決人  甲○○
右聲請人因傷害案件，對於本院中華民國九十二年八月十二日九十二年度上易字第三
五號所為確定判決，聲請再審，本院裁定如左：
        主  文
再審之聲請駁回。
        理  由
一、本件聲請再審意旨如附件刑事聲請再審狀所載。
二、按法官於該案件曾參與前審之裁判者，依刑事訴訟法第十七條第八款規定，固應
    自行迴避；但再審案件其參與原確定判決之推事，並不在該款應行迴避之列（最
    高法院二十八年聲字第十號判例參照）。聲請人聲請曾參與其傷害案件審理之法
    官，應自行迴避本件再審案件；核與上揭法律及判例意旨未合，無從准許，合先
    敘明。
三、又按刑事訴訟法第四百二十條係規定：有罪之判決確定後，有左列情形之一者，
    為受判決人之利益，得聲請再審︰一、原判決所憑之證物已證明其為偽造或變造
    者。二、原判決所憑之證言、鑑定或通譯已證明其為虛偽者。˙˙˙˙前項第一
    款至第三款及第五款情形之證明，以經判決確定，或其刑事訴訟不能開始或續行
    非因證據不足者為限，得聲請再審。且有罪之判決確定後，因發現確實之新證據
    ，固得依刑事訴訟法第四百二十條第一項第六款為受判決人之利益聲請再審；惟
    所謂「發現確實之新證據」，必該證據係於判決確定前因未經發現不及調查斟酌
    ，至其後始行發現者而言；倘其證據成立在判決確定後或於判決確定前為聲請人
    所明知，即非所謂發現確實之新證據，用以聲請再審即非法之所許（最高法院八
    十四年度臺抗字第一四五號裁判要旨參照）。本件聲請人主張依刑事訴訟法第四
    百二十條第一項第六款發現確實之新證據聲請再審，其所提之證據除本院及最高
    法院對聲請人傷害案件之裁判外；分別為其於民國（下同）九十二年十月三日向
    臺灣臺東地方法院檢察署提出之刑事聲請再議狀一件，及九十二年九月十八日向
    臺灣臺東地方法院檢察署提出之刑事告訴狀一件。審之其所提之證據，均成立在
    本院九十二年度上易字第三五號判決確定後；揆諸前揭說明，即非所謂發現確實
    之新證據，其用以聲請再審即非法之所許。惟聲請人前揭所提之告訴，如經判決
    確定足以證明原判決所憑之證物為偽造或變造，或原判決所憑之證言為虛偽者，
    尚非不得依刑事訴訟法第四百二十條第一項第一、二款規定聲請再審，附此敘明
    。
四、另按刑事訴訟法再審編所謂確實之新證據，係指該項證據之本體顯然足為被告有
    利之判決，不須經過調查者而言；如果證據之真偽尚待調查，即與確定證據之意
    義不符，不能據為再審之理由（最高法院十九年抗字第八判例參照）。聲請人聲
    請本院傳訊證人廖建全、李世維、邱志慶，經核與前揭判例意旨不合，亦非聲請
    再審之正當理由。
五、綜上所述，本件再審聲請為無理由，應予駁回。爰依刑事訴訟法第四百三十四條
    第一項，裁定如主文。
中      華      民      國    九十二    年     十一     月     十三     日
                                    審判長法官  吳  鴻  章
                                          法官  黃  永  祥
                                          法官  林  德  盛
右正本證明與原本無異。
本件不得抗告。
                                        書記官  劉  夢  蕾
中      華      民      國    九十二    年     十一     月     十三     日


司法院資訊處製作；財團法人民間司法改革基金會備份。
